【裁判字號】    99,訴,2881
【裁判日期】    991130
【裁判案由】    妨害風化
【裁判全文】
臺灣板橋地方法院刑事判決              99年度訴字第2881號
公  訴  人  臺灣板橋地方法院檢察署檢察官
被      告  楊鎮順
上列被告因妨害風化案件，經檢察官提起公訴（98年度偵字第33
692 號、99年度偵字第11290 號），被告於準備程序中就被訴事
實為有罪之陳述，經本院合議庭裁定由受命法官獨任進行簡式審
判程序，判決如下：
    主  文
楊鎮順意圖使女子與他人為猥褻行為，而容留以營利，處有期徒
刑伍月，如易科罰金，以新臺幣壹仟元折算壹日，扣案之現金新
臺幣壹仟柒佰元沒收；又意圖使女子與他人為猥褻行為，而容留
以營利，處有期徒刑伍月，如易科罰金，以新臺幣壹仟元折算壹
日，扣案之現金新臺幣壹仟柒佰元沒收。應執行有期徒刑捌月，
如易科罰金，以新臺幣壹仟元折算壹日。扣案之現金新臺幣仟
肆佰元沒收。
    事  實  
一、楊鎮順前因妨害風化案件，經本院以98年度訴字第4475號判
    處有期徒刑4 月、4 月，應執行有期徒刑6 月，嗣經臺灣高
    等法院以99年度上訴字第974 號判決上訴駁回而確定，甫於
    民國99年9 月6 日易科罰金執行完畢（於本案不構成累犯）
    。詎仍不知悔改，基於意圖使女子與他人為猥褻行為而媒介
    、容留以營利之犯意，分別為下列犯行：
  (一)於98年11月11日，在址設臺北縣永和市○○路702 巷2 號地
    下1 樓「綺美特種咖啡茶室店（下稱綺美茶室）」（楊鎮順
    為實際負責人，其母施逸棻僅為名義負責人，業經檢察官為
    不起訴處分確定），容留成年女子周秀憶與不特定男客為撫
    摸男客生殖器直至射精之猥褻行為（俗稱「半套」或打手槍
    ），並收取新臺幣（下同）1700元之對價，楊鎮順則從中收
    取700 元，作為媒介、容留費用以營利，其餘則歸周秀憶取
    得。嗣於同日21時20分許，適有男客王春平經由楊鎮順之媒
    介，在上址包廂內與周秀憶為猥褻行為，為警於同日21時39
    分許當場查獲，並扣得現金1700元，而查悉上情。
  (二)復於99年4 月10日，在上址綺美茶室容留成年女子朱凱莉與
    不特定男客為撫摸男客生殖器直至射精之猥褻行為，並收取
    1700元之對價，楊鎮順則從中收取700 元，作為媒介、容留
    費用以營利，其餘則歸朱凱莉取得。嗣於同日18時38分許，
    適有男客林耿弘經由楊鎮順之媒介，在上址包廂內與朱凱莉
    為猥褻行為，為警於同日19時20分許當場查獲，並扣得現金
    1700元，而查悉上情。
二、案經臺北縣政府警察局永和分局移請臺灣板橋地方法院檢察
    署檢察官偵查起訴。
    理  由        
一、本案被告楊鎮順所犯係死刑、無期徒刑、最輕本刑為3 年以
    上有期徒刑以外之罪，其於準備程序中就前揭被訴事實為有
    罪之陳述，經受命法官告知簡式審判程序之旨，並聽取其與
    公訴人之意見後，本院認無不得或不宜改依簡式審判程序進
    行之情事，依刑事訴訟法第273 條之1 第1 項、第284 條之
    1 規定，裁定本案由受命法官獨任進行簡式審判程序；且依
    刑事訴訟法第273 條之2 及第159 條第2 項規定，不適用傳
    聞法則有關限制證據能力之相關規定，合先敘明。
二、上揭犯罪事實，業據被告於本院準備程序及審理時均坦承不
    諱，核與證人王春平於警詢中、林耿弘於警詢及偵查中、證
    人周秀憶、朱凱莉於警詢時之證述大致相符，並有搜索扣押
    筆錄及所附之扣押物品目錄表2 份、臺北縣政府營利事業登
    記證影本1 紙、現場平面圖1 紙、客人進入單1 份、現場照
    片10張附卷可稽及現金共計3400元扣案可資佐證，足徵被告
    任意性自白與事實相符，應堪採信。本案事證明確，被告犯
    行洵堪認定，應依法論科。
三、核被告所為，均係犯刑法第231 條第1 項前段之意圖使女子
    與他人為猥褻行為而容留以營利罪。又被告前後2 次媒介進
    而容留女子與他人為猥褻行為，其媒介之低度行為均應為容
    留之高度行為所吸收，均不另論罪。又被告所犯上開2 罪間
    ，犯意各別，行為互殊，應予分論併罰。爰審酌被告已有妨
    害風化前科案件，有臺灣高等法院被告前案紀錄表1 份在卷
    可考，竟不思悔悟再為本件2 次犯行，將女性身體當作交易
    籌碼以營利，不唯破壞社會善良風俗，且將人之身體物化，
    嚴重扭曲社會價值觀，兼衡被告之品行、生活狀況、智識程
    度、犯罪之動機、目的、手段、犯後尚能坦承犯行，態度良
    好等一切情狀，分別量處如主文所示之刑，並均諭知易科罰
    金之折算標準，且定其應執行刑。又司法院於98年6 月19日
    公布之司法院釋字第662 號解釋謂：「中華民國94年2 月2
    日修正公布之現行刑法第41條第2 項，關於數罪併罰，數宣
    告刑均得易科罰金，而定應執行之刑逾6 個月者，排除適用
    同條第1 項得易科罰金之規定部分，與憲法第23條規定有違
    ，並與本院釋字第366 號解釋意旨不符，應自本解釋公布之
    日起失其效力」，依諸該解釋意旨，於數宣告刑均得易科罰
    金，而所定應執行之刑逾6 個月者，亦應得易科罰金。且被
    告為上開犯罪事實欄一(一)之犯行後，刑法第41條第8 項已於
    98年12月30日修正公布，自99年1 月1日 開始施行，而將上
    開大法官解釋意旨予以明文規定：「第1 項至第4 項及第7
    項之規定，於數罪併罰之數罪均得易科罰金或易服社會勞動
    ，其應執行之刑逾6 月者，亦適用之。」，本條項僅係將大
    法官解釋予以明文化，不生新舊法比較之問題，應依一般適
    用法律原則，逕依現行之刑法第41條第8 項規定，諭知易科
    罰金之折算標準。至扣案之現金共計3400元，係被告因本案
    犯罪所得之物，業據被告供承在卷（見本院99年11月18日準
    備程序筆錄第3 頁），爰依刑法第38條第1 項第3 款之規定
    併予宣告沒收。
據上論斷，應依刑事訴訟法第273 條之1 第1 項、第299 條第1
項前段，刑法第231 條第1 項前段、第41條第1 項前段、第8 項
、第51條第5 款、第38條第1 項第3 款，刑法施行法第1 條之1
，判決如主文。
本案經檢察官賴建如到庭執行職務。
中    華    民    國    99    年    11    月    30    日
                    刑事第十五庭  法  官  黃司熒
上列正本證明與原本無異。
如不服本判決，應於判決送達後10日內，向本院提出上訴書狀，
並應敘述具體理由；其未敘述上訴理由者，應於上訴期間屆滿後
20日內向本院補提理由書（均須按他造當事人之人數附繕本），
「切勿逕送上級法院」。
                                  書記官  屠衛民    
中    華    民    國    99    年    11    月    30    日
附錄本案論罪科刑法條全文：
中華民國刑法第231條
意圖使男女與他人為性交或猥褻之行為，而引誘、容留或媒介以
營利者，處5 年以下有期徒刑，得併科10萬元以下罰金。以詐術
犯之者，亦同。
公務員包庇他人犯前項之罪者，依前項之規定加重其刑至二分之
一。

司法院資訊處製作；財團法人民間司法改革基金會備份。
